---
title: "Operaciones con tables"
output: github_document
---

```{r setup, include=FALSE}
knitr::opts_chunk$set(echo = TRUE)
```

```{r}
#Institución: Unidades Tecnológicas de Santander
# Programa: Ingenieria en Topografía
# Autor: "Aponte Saravia Jhonathan"
```
### Descripción de contexto
A continuación, se muestra la réplica de la ejecución de las operaciones básicas con la tabla de atributos desarrollados por Donovan (2019), aplicando la librería dplyr, y utilizando las tablas compartidas en su Github del mismo autor, el propósito difundir las bondades que brinda el programa R Package en la organización de los datos contenida en la estructura de tabla. Además, se intenta de mostrar los pasos a seguir para importar valores de coordenadas para convertir en datos de tipo shapefile.  

```{r}
library(dplyr)
excel_data <- read.csv("E:/A_UTS/2021-II/Curso geografia y sistemas de informacion geografica II/Modulo 3 Fundamentos de infraestructura de datos espaciales/Taller/data/AOSI_small.csv", na.strings=c(".", " "))
excel_data

# Seleccionando datos por filto 
select(excel_data, Identifiers, GROUP)


# Remover  columnas de la tabla
select(excel_data, -Gender, -Study_Site)

# Incluyendo solo observaciones asociados a un dato de cierta columna 

filter(excel_data, GROUP=="HR_ASD")

# incluyendo solo los datos donde selelecione un rango de valores 

filter(excel_data, GROUP=="HR_ASD" & V06.aosi.total_score_1_18>=10)

# filtrar las observaciones que consideren solo a genero femenino
filter(excel_data, Gender=="Female") 

filter(excel_data, Gender=="Male") 

# Reordenada la edad de manea creciente
arrange(excel_data, GROUP, V12.aosi.Candidate_Age) 
#de menera decreciente 
arrange(excel_data, GROUP, desc(V06.aosi.Candidate_Age)) 

## Mutar y resumir 
# estas funciones nos permiten  crear nuevas variables para agregar al conjunto de los datos

HR_data <- read.csv("E:/A_UTS/2021-II/Curso geografia y sistemas de informacion geografica II/Modulo 3 Fundamentos de infraestructura de datos espaciales/Taller/data//Cross-sec_full.csv", na.strings=c(".", " ")) 
HR_data <- filter(HR_data, V24.demographics.Risk=="HR")
HR_data
# creando variables utilizando la función mutate()

HR_data <- mutate(HR_data, Mullen_Mean=(`V06.mullen.composite_standard_score`+`V12.mullen.composite_standard_score`+
                                          `V24.mullen.composite_standard_score`+`V36.mullen.composite_standard_score`)/4,
                  Site_Location=factor(ifelse(Study_Site=="PHI"|Study_Site=="UNC","East_Coast",
                                              ifelse(Study_Site=="STL","Midwest","West_Coast"))))

ftable(HR_data$Study_Site, HR_data$Site_Location)


# Importando 
aosi_data <- read.csv("E:/A_UTS/2021-II/Curso geografia y sistemas de informacion geografica II/Modulo 3 Fundamentos de infraestructura de datos espaciales/Taller/data/cross-sec_aosi.csv", na.strings=c(".", " "))
aosi_data

# obteniendo los valores de estadica descriptiva 
summarise(aosi_data, sample_size=n(), mean_aosi_ts_V6=mean(V06.aosi.total_score_1_18), mean_aosi_ts_V12=mean(V12.aosi.total_score_1_18))
#
aosi_data_grouped <- group_by(aosi_data, Gender, GROUP)
aosi_data_grouped

summarise(aosi_data_grouped, sample_size=n(), mean_aosi_ts_V6=mean(V06.aosi.total_score_1_18), mean_aosi_ts_V12=mean(V12.aosi.total_score_1_18))


# Reunir, separar, y unir
# En este proceso la libreria dplyr  tiene funciones  para transformar las dimenciones de los datos 
# por ejemplo: spread(), gather(), separate() y unite(). 

#Para extrar los nombres de las variables.

vars_to_convert <- names(excel_data)[5:8]
vars_to_convert

#Para crear nuevas variables 
library(tidyr)
excel_data %>%gather(variable, var_value, vars_to_convert)

# Para dividir nuevas variables
library(tidyr)
excel_data %>%
  gather(variable, var_value, vars_to_convert) %>%
  separate(variable,c("Visit","Variable"),sep=3)

# Separar las columnas 

library(tidyr)
excel_data %>%
  gather(variable, var_value, vars_to_convert) %>%
  separate(variable,c("Visit","Variable"),sep=3) %>% 
  spread(key=Variable, value=var_value)

# Limpando el formto de las variables función de mutar  y renombrar 
library(tidyr)
long_data <- excel_data %>%
  gather(variable, var_value, vars_to_convert) %>%
  separate(variable,c("Visit","Variable"),sep=3) %>% 
  spread(key=Variable, value=var_value) %>%
  plyr::rename(c(".aosi.Candidate_Age"="AOSI_Age",
                 ".aosi.total_score_1_18"="AOSI_Total_Score")) %>%
  mutate(ASD_Diag = factor(ifelse(grepl("ASD", GROUP), "ASD_Neg", "ASD_Pos")),
         Visit=factor(Visit)) %>%
  arrange(Identifiers, Visit)

long_data


#Importando datos desde excel 

library(sp)
library(sf)
library(readxl)

Bucara <- read_xlsx("E:/A_manuscrito/Datos_delitos/Bucara/modelo.xlsx")
Bucara
str(Bucara)

sapply(Bucara, class)  

coords <- cbind(Bucara$Longgeo, Bucara$Latgeo)   # x1: long; x2: lat

spdf <- SpatialPointsDataFrame(coords, Bucara)

class(spdf)

summary(spdf)

plot(spdf,axe=TRUE)

st_crs(spdf)

proj4string(spdf) <- "+proj=longlat +datum=WGS84"

summary(spdf)







```

